【裁判字號】    96,訴,5557
【裁判日期】    970314
【裁判案由】    毒品危害防制條例
【裁判全文】
臺灣高雄地方法院刑事判決              96年度訴字第5557號
公  訴  人  臺灣高雄地方法院檢察署檢察官
被      告  甲○○
                    （現於高雄第二監獄另案執行中）
上列被告因毒品危害防制條例案件，經檢察官提起公訴（96年度
毒偵字第9740號），被告於本院準備程序中為有罪陳述，經合議
庭裁定由受命法官依簡式審判程序獨任審理，本院判決如下：
    主  文
甲○○施用第一級毒品，累犯，處有期徒刑玖月。扣案之第一級
毒品海洛因壹包（驗後淨重零點貳陸壹公克），沒收銷燬之；另
扣案之注射針筒壹支，沒收之。又施用第二級毒品，累犯，處有
期徒刑肆月。應執行有期徒刑壹年，扣案之第一級毒品海洛因壹
包（驗後淨重零點貳陸壹公克），沒收銷燬之；另扣案之注射針
筒壹支，沒收之。
    事  實
一、甲○○前於民國91年間因施用毒品案件，經本院91年度毒聲
    字第7451號裁定送觀察、勒戒，嗣認有繼續施用毒品之傾向
    ，遂經本院91年度毒聲字第7979號裁定令入戒治處所施以強
    制戒治，於92年7 月10日因停止戒治出監，餘付保護管束，
    並於92年12月9 日縮刑期滿視為執行完畢。又於94年間因詐
    欺案件，經本院以94年度簡字第4786號判處有期徒刑3 月確
    定，復於94年間因施用毒品案件，分經臺灣高等法院高雄高
    分院95年度上訴字第502 號及本院94年度訴字第3558號判處
    有期徒刑9 月、3 月確定，上述案件經臺灣高等法院高雄高
    分院95年度聲字第389 號裁定應執行有期徒刑1 年1 月確定
    ，並於96年7 月16日臺灣高等法院高雄高分院96年度聲減字
    第180 號減為有期徒刑6 月又15日，於96年2 月22日縮刑期
    滿，暨於96年7 月16日因徒刑執行完畢出監。詎仍不知悔改
    ，於強制戒治執行完畢釋放後5 年內，基於施用第二級毒品
    甲基安非他命之犯意，於96年10月17日上午7 時許，在其位
    於高雄縣林園鄉○○村○○路40巷1 號住處內，以將甲基安
    非他命置於錫箔紙內，以火燒烤成煙，口鼻吸食煙霧之方式
    ，施用甲基安非他命1 次；另基於施用第一級毒品海洛因之
    犯意，於同日上午8 時許，在其上址住處內，以將海洛因摻
    水置入注射針筒注射手臂之方式，施用第一級毒品海洛因1
    次。嗣於同日上午10時許，在其上揭住處，為警查獲並扣得
    第一級毒品海洛因1 小包（驗前淨重0.275 公克，驗後淨重
    0.261 公克）、未殘存毒品之注射針筒1 支，且經警採尿送
    驗後，檢驗結果呈嗎啡及甲基安非他命陽性反應，始知悉上
    情。
二、案經中部地區巡防局岸巡第四總隊送請臺灣高雄地方法院檢
    察署檢察官偵查起訴。
    理  由
一、本件被告甲○○所犯係死刑、無期徒刑、最輕本刑為3 年以
    上有期徒刑以外之罪，其於準備程序中就被訴事實為有罪之
    陳述，經法官告知簡式審判程序之旨，並聽取公訴人及被告
    之意見後，認為適宜由受命法官獨任進行簡式審判程序，依
    刑事訴訟法第273 條之1 第1 項規定，裁定由受命法官獨任
    進行審判程序，合先敘明。
二、上揭犯罪事實，業據被告於本院審理中坦承不諱，並有注射
    針筒1 支及白色粉末1 小包扣案足憑，又被告為警查獲後所
    採集之尿液，經送請長榮大學以酵素免疫法 (EIA)及氣相層
    析質譜法 (GC/MS)方法檢驗結果，呈嗎啡及甲基安非他命之
    陽性反應，此有該大學96年10月31日確認報告及代號及真實
    姓名對照表各1 紙附卷可稽（偵卷第10頁、警卷第16頁；而
    其為警查獲時扣得之白色粉末1 包，經送請高雄市立凱旋醫
    院檢驗結果，認含海洛因成分（驗前淨重0.275 公克、驗後
    淨重0.261 公克），至注射針筒1 支，經送請高雄醫學大學
    附設中和紀念醫院檢驗結果認該支針筒未驗有海洛因及甲基
    安非他命成分，此有高雄市立凱旋醫院96年10月29日高市凱
    醫驗字第5322號濫用藥物成品檢驗鑑定書1 紙及高雄醫學大
    學附設中和紀念醫院97年1 月8 日檢驗報告1 紙在卷可參（
    偵卷第8 頁、本院卷第28頁），足徵被告前開施用第一級毒
    品海洛因及施用第二級毒品甲基安非他命各1 次之自白與事
    實相符，堪可採為論罪科刑之依據。
三、查被告前因施用毒品案件，經本院91年度毒聲字第7451號裁
    定送觀察、勒戒，嗣認有繼續施用毒品之傾向，遂經本院91
    年度毒聲字第7979號裁定令入戒治處所施以強制戒治，而於
    92年12月9 日縮刑期滿視為執行完畢，此有臺灣高等法院被
    告前案紀錄表1 份在卷可查，是其於前案強制戒治執行完畢
    釋放後5 年內，再犯本案毒品危害防制條例第10條第1 項及
    第2 項之罪，犯罪事證明確，其所為顯與該條例第23條第2
    項之規定相符，應予依法論科。
四、核被告所為，係犯毒品危害防制條例第10條第1 項之施用第
    一級毒品罪及同條第2 項之施用第二級毒品罪。又其施用第
    一級、第二級毒品前後持有該毒品之低度行為，應分別被其
    施用之高度行為所吸收，不另論罪。被告所犯前開2 罪間，
    犯意各別，行為互殊，應予分論併罰。又被告有如上事實欄
    所述前科事實，有前開臺灣高等法院被告前案紀錄表1 份在
    卷可查，其受有期徒刑執行完畢後，5 年以內故意再犯本件
    有期徒刑以上之2 罪，均為累犯，均應依法加重其刑。爰審
    酌被告前有施用毒品之不良素行，經觀察、勒戒及強制戒治
    後，仍未能徹底戒絕毒品，且屢經查獲，隨即再犯，顯見意
    志不堅，亦有失政府制定毒品危害防制條例之立法美意，本
    不宜寬貸，惟念其施用毒品乃自戕一己之身體健康，尚未害
    及他人，且犯後終知能坦承犯行等一切情狀，分別量處如主
    文所示之刑，並定其應執行之刑。至扣案之白色粉末1 小包
    ，含海洛因之成分，業經鑑定無訛，已如前述，應屬違禁物
    ，不問屬於犯人所有與否，依毒品危害防制條例第18條第1
    項前段規定，應沒收銷燬之；另扣案之注射針筒1 支，雖經
    檢驗認不具海洛因及甲基安非他命成分（本院卷第28頁），
    惟因屬被告所有，且係供其施用海洛因所用之物，是依刑法
    第38條第3 項前段、第1 項第2 款規定沒收之。
據上論斷，應依刑事訴訟法第273 條之1 第1 項、第284 條之1
、第299 條第1 項前段，毒品危害防制條例第10條第1 項、第2
項、第18條第1 項，刑法第11條、第47條第1 項、第38條第1項
第2 款、第3 項前段、第51條第5 款規定，判決如主文。
本案經檢察官呂乾坤到庭執行職務。
中    華    民    國    97    年    3     月    14    日
                  刑事第十二庭  法  官  葉文博
以上正本證明與原本無異。
如不服本判決應於收受本判決後10日內向本院提出上訴書狀，並
應敘述具體理由，如未敘述上訴理由者，應於上訴期間屆滿後20
日內補提理由書狀於本院（均須按他造當事人之人數附繕本）「
切勿逕送上級法院」。
中    華    民    國    97    年    3     月    14    日
                                書記官  李柏親
附錄本判決論罪法條全文：
毒品危害防制條例第10條：
施用第一級毒品者，處6 月以上5 年以下有期徒刑。
施用第二級毒品者，處3 年以下有期徒刑。


司法院資訊處製作；財團法人民間司法改革基金會備份。
